【裁判字號】    97,易,836
【裁判日期】    980115
【裁判案由】    竊盜
【裁判全文】
臺灣基隆地方法院刑事判決               97年度易字第836號
公  訴  人  臺灣基隆地方法院檢察署檢察官
被      告  乙○○
                    （現另案於臺灣基隆監獄執行中）
上列被告因竊盜案件，經檢察官提起公訴（97年度偵緝字第581
號），本院判決如下：
    主  文
乙○○攜帶兇器竊盜，累犯，處有期徒刑柒月。
    事  實
一、乙○○前因違反毒品危害防制條例案件，經本院以89年度訴
    字第334 號判決判處有期徒刑7 月、6 月，應執行有期徒刑
    1 年確定，次因傷害案件，經本院以89年度易字第494 號判
    決，判處有期徒刑3 月確定，並經本院就前開89年度訴字第
    334 號及89年度易字第494 號判決所科之刑，以90年度聲字
    第357 號裁定定應執行有期徒刑1 年2 月；復因違反毒品危
    害防制條例案件，經本院以90年度訴字第237 判決判處有期
    徒刑1 年、8 月，應執行有期徒刑1 年6 月確定，又因竊盜
    案件，經本院以90年度基簡字第486 號判決，判處有期徒刑
    5 月確定，並經本院就前開90年度訴字第237 號及90年度基
    簡字第486 號判決所科之刑，以90年度聲字第959 號裁定定
    應執行有期徒刑1 年10月確定，與前揭90年度聲字第357 號
    裁定所定之執行刑接續執行，於92年8 月18日假釋出監，嗣
    經撤銷假釋，應執行殘餘刑期有期徒刑8 月27日；另因違反
    毒品危害防制條例案件，經本院以92年度訴字第608 號判決
    判處有期徒刑10月確定，又因偽造文書案件，經臺灣士林地
    方法院以93年度簡字第265 號判決判處有期徒刑5 月確定，
    再經本院就前揭92年度訴字第608 號及93年度簡字第265 號
    判決所科之刑，以94年度聲字第169 號裁定定應執行有期徒
    刑1 年1 月；再因違反動產擔保交易法案件，經臺灣板橋地
    方法院以93年度簡上字第660 號判決判處有期徒刑3 月確定
    ，與上揭撤銷假釋後之殘餘刑期及94年度聲字第169 號裁定
    所定之執行刑接續執行，於民國95年4 月13日因縮刑期滿執
    行完畢。
二、詎乙○○未知悔悟，於97年8 月10日上午7 時許（起訴書誤
    載為「97年8 月15日晚上9 時許」，業經公訴檢察官當庭更
    正），在基隆市○○區○○路168 巷2 弄8 號地下停車場內
    ，見誠豪工程有限公司所有（起訴書誤載為「甲○○所有」
    ），由甲○○使用車號CM-3226 號自用小貨車之車門未鎖，
    竟意圖為自己不法之所有，徒手開啟車門後，自車內座椅後
    方擺放之工具箱內，取出十字型螺絲起子1 把，並以持該把
    在客觀上足以對人之生命、身體及安全構成威脅，具有相當
    危險性之螺絲起子，撬開電門鎖後啟動引擎之方式，竊取該
    車，以供代步之用。嗣經警據報後，依地下停車場內監視器
    錄影畫面而查獲。
三、案經基隆市警察局第一分局報請臺灣基隆地方法院檢察署檢
    察官偵查起訴。
    理  由
甲、程序事項
    按刑法第320 條、第321 條之竊盜罪，經第二審判決者，不
    得上訴於第三審法院，刑事訴訟法第376 條第2 款定有明文
    。又除簡式審判程序、簡易程序及第376 條第1 款、第2 款
    所列之罪之案件外，第一審應行合議審判，96年3 月21日公
    布、同年月23日施行之刑事訴訟法第284 條之1 亦有明文。
    本件被告乙○○係犯刑法第321 條第1 項第3 款攜帶兇器之
    加重竊盜罪（詳後述），依上開規定得行獨任審判，核先敘
    明。
乙、實體事項
壹、證據能力方面
    按被告以外之人於審判外之言詞或書面陳述，除法律有規定
    者外，不得作為證據；又被告以外之人於審判外之陳述，雖
    不符合刑事訴訟法第159 條之1 至第159 條之4 之規定，而
    經當事人於審判程序同意作為證據，法院審酌該言詞陳述或
    書面陳述作成時之情況，認為適當者，亦得為證據，而當事
    人、代理人或辯護人於法院調查證據時，知有上開不得為證
    據之情形，而未於言詞辯論終結前聲明異議者，視有前項之
    同意，刑事訴訟法第159 條第1 項及第159 條之5 分別定有
    明文。本件證人甲○○於警詢中所為之陳述，雖為被告本人
    以外之人於審判外之言詞陳述，然經本院於審判程序提示予
    被告並告以要旨，經被告表示無意見，且未聲明異議，又本
    院審酌上開證人警詢筆錄之記載，並無不正取供之情事，且
    證人於警詢時並無具結之可能，故就此審判外言詞陳述作成
    時之情況，應認為適當，依前揭法條意旨，得援為本案證據
    。
貳、事實認定方面
    上開犯罪事實，業據被告於警詢、偵查及本院審理時坦承不
    諱，復經證人甲○○於警詢時證述明確，並有監視器錄影畫
    面翻拍照片、查獲前開車輛照片、被告全身照片及贓物認領
    保管單在卷可稽，足認被告之自白與事實相符，事證明確，
    被告之犯行應堪認定。
、法律適用方面
一、按刑法第321 條第1 項第3 款之攜帶兇器竊盜罪，係以行為
    人攜帶兇器竊盜為其加重條件，此所謂兇器，其種類並無限
    制，凡客觀上足對人之生命、身體及安全構成威脅，具有危
    險性之兇器均屬之，且祇須行竊時攜帶此種具有危險性之兇
    器為已足，並不以攜帶之初有行兇之意圖為必要；又刑法第
    321 條第1 項第3 款所謂之「攜帶兇器」，祇須於行竊時攜
    帶具有危險性之兇器為已足，該兇器不必原屬行竊者本人所
    有，亦不以自他處攜至行竊處所為必要，縱在行竊場所隨手
    拾取應用，其有使人受傷害之危險既無二致，自仍應屬上述
    「攜帶兇器」之範疇（最高法院79年台上字第5253號判例、
    90年度台上字第1261號判決可資參照）。本件被告為上揭竊
    盜犯行時，撬開車輛電門鎖所用之十字型螺絲起子1 把，雖
    非被告所有自他處攜往前開地點之物，而係在上揭車輛內擺
    放之工具箱取得，然該螺絲起子為金屬材質，且得以撬開金
    屬材質之電門，堪認該螺絲起子在客觀上確足以對人之生命
    、身體、安全構成威脅，具有相當之危險性，依據前開所述
    ，自屬刑法上所稱之兇器無誤，不因該螺絲起子是否由被告
    攜往前開地點而異，故核被告所為，係犯刑法第321 條第1
    項第3 款攜帶兇器之加重竊盜罪。
二、被告曾受如事實欄所載之徒刑執行完畢，此有臺灣高等法院
    被告前案紀錄表在卷供參，其受徒刑之執行完畢，再為本件
    竊盜犯行，係於5 年以內故意再犯有期徒刑以上之罪，為累
    犯，應依刑法第47條第1 項之規定，加重其刑。
三、爰審酌被告正值壯年，不思循正當工作途徑獲取生活所需，
    竟圖以竊取他人財物之方式不勞而獲，且前已有竊盜前科，
    未知悔改仍為本件犯行，足見法治觀念已有偏差，然被告於
    警詢、偵查及本院審理中，均坦認犯行不諱，犯後態度尚屬
    良好等一切情狀，量處如主文所示之刑。
據上論斷，應依刑事訴訟法第284 條之1 、第299 條第1 項前段
，刑法第321 條第1 項第3 款、第47條第1 項，判決如主文。
本案經檢察官丙○○到庭執行職務。
中    華    民    國    98    年    1     月    15    日
                  刑事第二庭法    官  邰婉玲
以上正本證明與原本無異。
如不服本判決應於收受送達後10日內向本院提出上訴書狀，並應
敘述具體理由；其未敘述上訴理由者，應於上訴期間屆滿後20日
內向本院補提理由書（均須按他造當事人之人數附繕本）「切勿
逕送上級法院」。
中    華    民    國    98    年    1     月    15    日
                            書 記 官  彭筠凱
附錄所犯法條：
中華民國刑法第321條
（加重竊盜罪）
犯竊盜罪而有左列情形之一者，處 6 月以上、 5 年以下有期徒
刑：
一、於夜間侵入住宅或有人居住之建築物、船艦或隱匿其內而犯
    之者。
二、毀越門扇、牆垣或其他安全設備而犯之者。
三、攜帶兇器而犯之者。
四、結夥三人以上而犯之者。
五、乘火災、水災或其他災害之際而犯之者。
六、在車站或埠頭而犯之者。
前項之未遂犯罰之。


司法院資訊處製作；財團法人民間司法改革基金會備份。
